【裁判字號】    99,交聲,2888
【裁判日期】    990930
【裁判案由】    交管條例聲異
【裁判全文】
臺灣板橋地方法院交通事件裁定        99年度交聲字第2888號
原處分機關  交通部公路總局臺北區監理所
異  議  人
即受處分人  禾寶興業有限公司  址設臺北縣新莊市○○路112
代  表  人  甲○○
上列受處分人因違反道路交通管理處罰條例案件，對於交通部公
路總局臺北區監理所於中華民國99年9 月14日所為之北監自裁字
第裁40-Z00000000號處分（原舉發通知單號：中華民國99年7 月
8 日公警局交字第Z00000000號），聲明異議，本院裁定如下：
    主  文
異議駁回。
    理  由
一、原處分以：異議人即受處分人禾寶興業有限公司所有之車號
    ：2727-VE 號自用小客車，於民國（下同）99年6 月27日14
    時32分許，因駕駛人甲○○駕乘上開車輛行經最高行車速限
    為時速100 公里之國道一號公路南下152 公里處，竟以時速
    160 公里速度行駛，為警以科學儀器設備測速並拍攝違規採
    證照片，經內政部警政署國道公路警察局第三警察隊警員以
    受處分人違反道路交通管理處罰條例第43條第4 項之規定，
    99年7 月8 日填製公警局交字第Z00000000 號舉發通知單並
    附採證照片逕行舉發。案經移請原處分機關即交通部公路總
    局臺北區監理所辦理，受處分人則依限提出不服陳述，嗣經
    原處分機關向舉發員警職配之內政部警政署國道公路警察局
    第三警察隊再行調查結果，依該隊99年8 月30日公警三交字
    第0990371613號查復函文、原舉發單通知聯及採證照片影本
    等事證，仍認受處分人確有上開交通違規事實，乃依據道路
    交通管理處罰條例第43條第4 項規定，裁處吊扣前述自小客
    車之汽車牌照3 個月。
二、本件聲明異議意旨則稱：異議人所有之車號：2727-VE 號自
    用小客車，因由駕駛人甲○○於99年6 月27日駕乘行經國道
    一號南下152 公里處路段，有遭一車號不詳、車身顏色記憶
    略為銀白色（亦可能係其他顏色）之雙門賓士跑車緊跟在後
    ，並持續對其閃燈示警，其深恐後方車輛有挑釁之舉，又情
    緒受到驚嚇，因見該路段車輛不多，乃加速閃避擺脫該挑釁
    跑車，故無查覺超速照相之警示牌，始為警拍攝超速行駛之
    違規採證照片並開單取締；異議人於99年9 月8 日接悉原處
    分機關北監自字第0992035788號函暨所附舉發單位查覆函影
    本，得知調閱取締相機底片查證後並無該雙門賓士車輛，然
    該名駕駛挑釁跑車之駕駛人可於取締相機前減速而不被拍到
    ，如僅調閱取締相機底片，似嫌不足證明之，敬請查察本案
    舉發違規之測速照相設備前後路段有無錄影影片可供調閱以
    明事實；本件並非自願性超速，請求撤銷扣牌3 個月之處分
    等云云。
三、按汽車駕駛人，行車速度，超過規定之最高時速者，如有第
    43條第1 項第2 款所定超過規定之最高時速60公里以上情形
    ，處新臺幣6,000 元以上24,000元以下罰鍰，並當場禁止其
    駕駛；又汽車駕駛人有第1 項第2 款行為者，並吊扣該汽車
    牌照3 個月。道路交通管理處罰條例第43條第1 項第2 款、
    第4 項均定有明文。再按汽車駕駛人之行為經以科學儀器取
    得證據資料證明其行為違規，當場不能或不宜攔截製單舉發
    者，得逕行舉發；科學儀器應採固定式，並定期於網站公布
    其設置地點，但汽車駕駛人之行為屬行車速度超過規定之最
    高速限者，不在此限，道路交通管理處罰條例第7 條之2 第
    1 項第7 款、第2 項第9 款亦均規定明確。是經該管交通裁
    罰機關調查後，依所得事證，認定汽車駕駛人有上開行車速
    度超過規定之最高時速60公里以上之違規事實，依前揭規定
    ，即應裁決吊扣汽車牌照3 個月之處分。
四、經查：
(一)、本案所指如上交通違規，係由舉發員警以科學儀器取得證據
    資料並拍攝違規採證照片，證明異議人所有之車號：2727-V
    E 號自用小客車，行經規定最高行車速限為100 公里之國道
    一號公路南下152 公里處時，有以車速160 公里超速行駛（
    超速60公里以上）之事實，且據異議人自承在卷（參本院卷
    附99年9 月14日聲明異議狀、99年7 月28日交通違規事件陳
    述書所載），是異議人所有之上開自小客車，確有於舉發單
    記載之違規時間、地點，經汽車駕駛人駕乘並以車速160 公
    里違規超速行駛一節，堪信為真實。
(二)、又，異議人前於99年7 月28日向原處分機關提出不服之陳述
    ，稱以：異議人所有之車號：2727-VE 號自用小客車，於99
    年6 月27日經駕駛人甲○○駕乘行經國道一號南下152 公里
    處路段，有遭一銀色雙門賓士跑車緊跟在後，並持續對其閃
    燈示警，其深恐後方車輛有挑釁之舉，怕自身遭受威脅，因
    見該路段車輛不多，乃加速閃避擺脫該挑釁跑車，但巧遇該
    路段為三義下坡路段，又深怕遭挑釁車輛追上，忽略車速高
    達160 公里，但事出有因，係駕駛人為確保自身安全才造成
    超訴情事，超速違規本為事實，駕駛人願依規定繳納罰款，
    但懇請明查並免於扣牌處罰等情詞，請求原處分機關再予調
    查；嗣為原處分機關向本案舉發員警職配之內政部警政署國
    道公路警察局第三警察隊再行查證結果，為該隊以99年8 月
    30日公警三交字第0990371613號函查復係謂：「有關2727-V
    E 號車（單號：Z00000000、Z00000000）於單記時、地超速
    違規等案，經查本隊泰安分隊當日取締該車之底片，其前、
    後車輛照片並未發現如違規人所述有銀（白）色雙門賓士跑
    車。」等語，詳細說明經依異議人稱述如上事因予以查察後
    ，並未發現有何如其指陳之特徵車輛等全部情節，亦有該函
    文影本1 件在卷可憑。
(三)、本院復審酌異議人自承其所有之車號：2727-VE 號自小客車
    ，確有於舉發單記載違規時間、地點，以車速160 公里超速
    行駛之事實，為員警使用科學儀器測速採證取得證據資料並
    掣單逕行舉發，核與卷附本案違規所憑事證均屬合致；又異
    議人迄於本案聲明異議之聲請，仍執憑同一情詞求予免罰，
    惟其敘陳如上緣由，已據舉發機關查察函復敘明翔實在卷，
    而認異議人確有旨開違規情事；另，異議人則無從舉實以證
    其事，亦未能提出證據證明舉發員警有何虛捏事實違法舉發
    情節。準此，本案員警舉發旨揭交通違規行為，其所憑事證
    已足明確，至堪認定。
(四)、綜上，本件異議人所有之車號2727-VE 號自小客車，確有於
    99年6 月27日14時32分許，行經最高速限為100 公里之國道
    一號南下152 公里處，仍以行車速度160 公里行駛，而超過
    規定之最高限速60公里以上之違規事實，原處分機關依道路
    交通管理處罰條例第43條第4 項規定，吊扣該車之汽車牌照
    3 個月，核無違法或不當。本件聲明異議為無理由，應予駁
    回。
五、據上論斷，應依道路交通案件處理辦法第19條，裁定如主文
    。
中    華    民    國    99    年    9     月    30    日
                        交通法庭法  官  黎錦福
上列正本證明與原本無異。
如不服本裁定，應於裁定送達後5 日內敘明抗告理由，向本院提
出抗告狀。
                                書記官  蔡麗春
中    華    民    國    99    年    9     月    30    日

司法院資訊處製作；財團法人民間司法改革基金會備份。
